臺灣板橋地方法院刑事判決　　　　　　　　　　　　　　九十三年度訴緝字第九號
　　公　訴　人　臺灣板橋地方法院檢察署檢察官
　　被　　　告　丙○○
　　選任辯護人　許永昌律師
右列被告因偽造文書等案件，經檢察官提起公訴（八十九年度偵字第一九七七號）及
移送併辦（八十九年度偵字第一六一七四號），本院依簡式審判程序，判決如左：
    主  文
丙○○連續行使偽造私文書，足以生損害於他人，處有期徒刑陸月，如易科罰金，以
參佰元折算壹日。
    事  實
一、丙○○因未正常工作，需款花用，竟基於意圖為自己不法所有之概括犯意，於民
    國八十八年十一、十二月間，陸續向友人甲○○詐借現金花用，並應甲○○持票
    借款需有具還款資力之人背書作為擔保之要求，乃基於行使偽造私文書之概括犯
    意，於歷次借款時，在提出作為擔保之票據背面偽造其不知情之親兄「乙○○」
    、女友「戊○○」之簽名，而陸續於臺北市○○路光華橋附近之球館、西餐廳或
    漫畫王書店等處所，持信用不佳，明知難以兌現之：(1)票號0000000號、
    發票日為八十八年十二月十日、發票人為總立股份有限公司、付款人為彰化商業
    銀行松山分行、票面金額為新臺幣（下同）十五萬元之支票、(2)票號ＡＡ000
    0000號、發票日為八十八年十二月二十八日、發票人為楊金鐘、付款人為新
    竹國際商業銀行板橋分行、票面金額為二十五萬六千元之支票、(3)票號0000
    000號、發票日為八十八年十二月十一日、發票人為何武熙、付款人為板信商
    業銀行埔墘分行、票面金額為四萬五千五百元之支票、(4)票號ＡＹ000000
    0號、發票日為八十九年一月十二日、發票人為黃德昌、付款人為中國農民銀行
    、票面金額為十萬元之支票、(5)票號0000000000號、發票日為八十八
    年十二月十八日、發票人為華仕國際有限公司、付款人為美商花旗銀行臺北分行
    、票面金額為三十萬元之支票，另開立票號三三六０三四號、票載發票日為八十
    八年十一月二十四日、到期日為同年十二月二十五日、發票人為丙○○、面額為
    三十五萬元之本票一紙，均持以作為擔保向甲○○借貸現金，並於歷次借款時，
    在前揭(1)至(5)所示支票背面，各偽造「乙○○」簽名一枚、前開本票背面偽造「
    戊○○」之簽名一枚，而偽造完成作為乙○○、戊○○各依民間慣例就前揭票據
    背書擔保之意之私文書，並持以交付甲○○而行使，均足以生損害於乙○○及戊○○，並致甲○○因而陷於錯誤，各依票面金額如數給付，因而共詐得一百二十
    萬一千五百元，嗣因前揭票據到期未獲兌現，甲○○始知受騙，經甲○○向乙○○、戊○○執票追索，並提出告訴，乙○○、戊○○方知前情。
二、案經乙○○、甲○○訴由臺灣板橋地方法院檢察署檢察官偵查起訴及移送併辦。
    本院於準備程序進行中，丙○○就被訴事實為有罪之陳述，經告知簡式審判程序
    之旨，並聽取各當事人及辯護人之意見後，裁定進行簡式審判程序。
    理  由
一、訊據被告丙○○就右揭犯罪事實坦承不諱，與證人即被害人乙○○、甲○○、戊○○所述情節均互核相符，且有前揭票據正、反面影本、退票理由單及臺北市票
    據交換所覆函所附前揭票據之退票紀錄及拒絕往來日期等資料在卷可稽，足認被
    告前揭自白與事實相符，堪予採信。本件事證明確，被告犯行已堪認定，自應依
    法論科。
三、被告所為，係犯刑法第二百十六條、第二百十條行使偽造私文書罪及同法第三百
    三十九條第一項之詐欺取財罪。其偽造「乙○○」、「戊○○」簽名於前揭支票
    、本票背面作為背書，係屬偽造私文書行為之一部；偽造私文書之行為為行使之
    行為所吸收，均不另論罪。其多次行使偽造私文書、詐欺取財之犯行，時間緊接
    ，犯罪構成要件相同，顯係基於概括犯意反覆為之，應各依連續犯之規定，論以
    一罪，並均加重其刑。被告前揭行使偽造私文書、詐欺取財犯行間，有方法、結
    果之牽連關係，應從一重之連續行使偽造私文書罪處斷。被告前揭開立票號三三
    六０三四號、票載發票日為八十八年十一月二十四日、到期日為同年十二月二十
    五日、發票人為丙○○、面額為三十五萬元之本票一紙，並於本票背面偽造「戊○○」之簽名一枚，及持前揭支票、本票向甲○○詐借現款之犯行，雖未據起訴
    ，然與本件起訴並論罪科刑部分，分別有連續犯、牽連犯之裁判上一罪關係，本
    院自應併予審酌，附此敘明。爰審酌被告丙○○前有多項前科，素行不佳，為謀
    借款而犯本案，犯後竟二度無故逃匿，經通緝始到庭，態度不佳，本不容輕縱，
    兼衡其犯後自知事證明確，未為無謂辯解，而本件被害人乙○○、戊○○及甲○○均已向本院表示業與被告和解而不願追究之意，有撤回告訴狀、九十三年四月
    十二日審判筆錄在卷可稽，及其犯案之動機、目的、手段、對被害人所造成之損
    害，及其品行、智識程度等一切情狀，量處如主文所示之刑，以示儆懲，並諭知
    易科罰金之折算標準（被告行為後，刑法第四十一條業於九十年一月十日修正公
    布施行，於同年一月十二日生效，該法第四十一條第一項前段將得易科罰金之範
    圍由「犯最重本刑為三年以下有期徒刑以下之刑之罪」修正擴大為「犯最重本刑
    為五年以下有期徒刑以下之刑之罪」，更有利於被告，應依刑法第二條第一項前
    段之規定，適用裁判時之法律即刑法第四十一條第一項前段）。至系爭支票、本
    票，業據告訴人甲○○到庭陳稱：「本件的那些支票、本票都在納莉颱風那次淹
    水淹掉了，一張都不剩，全泡在污泥裡面，找不到，後來就連同屋內的雜物清掉
    」（同前審判筆錄），顯然業已滅失不存，已無從為沒收之諭知，附此敘明。
據上論斷，應依刑事訴訟法第二百七十三條之一第一項、第二百九十九條第一項前段
，刑法第二條第一項前段、第五十六條、第二百十六條、第二百十條、第三百三十九
條第一項、第五十五條、第四十一條第一項前段，罰金罰鍰提高標準條例第一條前段
、第二條，判決如主文。
本案經檢察官丁○○到庭執行職務。
中      華      民      國    九十三    年      四      月    二十六    日
                                臺灣板橋地方法院刑事第十五庭
                                          法  官  王  偉  光
右正本證明與原本無異。
如不服本判決，應於判決送達後十日內，向本院提出上訴狀。
                                          書記官  陳  怡  君
中      華      民      國    九十三    年      四      月    二十九    日
附錄本案所犯法條全文
中華民國刑法第二百一十六條
(行使偽造變造或登載不實之文書罪)
行使第二百十條至第二百十五條之文書者，依偽造、變造文書或登載不實
事項或使登載不實事項之規定處斷。
中華民國刑法第二百一十條
(偽造變造私文書罪)
偽造、變造私文書，足以生損害於公眾或他人者，處五年以下有期徒刑。
中華民國刑法第三百三十九條
 (普通詐欺罪)
意圖為自己或第三人不法之所有，以詐術使人將本人或第三人之物交付者
，處五年以下有期徒刑、拘役或科或併科一千元以下罰金。
以前項方法得財產上不法之利益或使第三人得之者，亦同。
前二項之未遂犯罰之。
